【裁判字號】    97,易,1830
【裁判日期】    970716
【裁判案由】    竊盜等
【裁判全文】
臺灣板橋地方法院刑事判決              97年度易字第1830號
公  訴  人  臺灣板橋地方法院檢察署檢察官
被      告  乙○○
                  （現另案於臺灣新店戒治所強制戒治中）
            丙○○
                  （現另案於臺灣臺北監獄臺北分監執行中）
上列被告等因竊盜等案件，經檢察官提起公訴（96年度偵字第19
274 號），嗣因被告等於本院準備程序中就被訴事實各為有罪之
陳述，本院告知被告簡式審判程序之旨，並聽取當事人之意見後
，由本院改依簡式審判程序進行，判決如下：
    主  文
乙○○共同變造汽車駕駛執照，累犯，處有期徒刑月，如易科
罰金，以新臺幣壹仟元折算壹日。扣案之變造甲○○汽車駕駛執
照上之乙○○相片壹張沒收。
丙○○竊盜，處有期徒刑肆月，如易科罰金，以新臺幣壹仟元折
算壹日。
    事  實
一、乙○○前於民國95年間，因持有第二毒品案件，經本院以94
    年度簡字第2590號判處有期徒刑2 月確定，甫於95年5 月1
    日易科罰金執行完畢，詎猶不知悛悔，其因另案涉犯施用毒
    品案件遭通緝中，為掩飾其通緝犯身分以避免遭查悉，竟與
    真實姓名年籍不詳綽號「阿國」之成年男子（下簡稱「阿國
    」）共同基於變造特種文書之犯意聯絡，先由「阿國」於不
    詳時、地取得甲○○之汽車駕駛執照（下稱汽車駕照）1 張
    ，再由乙○○於96年6 月中旬某日，在臺北縣中和市○○路
    附近之「網腳網咖店」，將其照片及對價新臺幣（下同）3,
    000 元交付予「阿國」，復由「阿國」於同年月中旬某日，
    在不詳地點，將乙○○之照片換貼於甲○○之汽車駕照而變
    造之，並於96年6 月下旬某日，在上址網咖店將變造後之甲○○駕照交予乙○○而持有之，足生損害於甲○○及監理機
    關對於對汽車駕照核發、管理之正確性。
二、丙○○前於95年間，因竊盜案件，經本院以95年度易字第96
    號判處有期徒刑10月，緩刑3 年，並於95年3 月13日確定；
    又於同年間，因竊盜案件，經本院以95年度簡字第3178號判
    處拘役40日，於95年8 月8 日易科罰金執行完畢；再於95年
    12月間，因犯竊盜案件，經福建金門地方法院以96年度城簡
    字第40號判處有期徒刑3 月，嗣經同法院以96年度聲減字第
    40號裁定減刑為有期徒刑1 月15日確定（尚未執行完畢，於
    本案未構成累犯）。詎丙○○不知悔改，復意圖為自己不法
    之所有，於96年8 月15日14時許，在臺北縣中和市○○路14
    8 號前，趁丁○○所有車牌號碼0825－ED號自用小客車之車
    門未鎖之際，徒手開啟車門進入車內竊取丁○○所有之背包
    1 個（內含7 萬元、存款簿9 本、信用卡3 張、駕駛執照2
    張、身分證1 張、提款卡及行車執照3 張、戒指2 個），得
    手後隨即逃逸。
三、嗣於同年8 月16日20時40分許，在臺北縣中和市○○路○ 段
    39號之瑤宮旅館前，乙○○因形跡可疑為警臨檢盤查，並扣
    得海洛因及安非他命各1 包（乙○○涉犯意圖販賣而持有第
    一、二毒品罪嫌部分，已由檢察官為不起訴處分在案），復
    經乙○○帶同警方前往其於瑤宮旅館所承租之1113號房，當
    場查獲丙○○，並扣得上開變造之甲○○汽車駕照1 張、丁○○所有之黑色背包1 個（內含7 萬元、存款簿9 本、信用
    卡3 張、重型機車駕照、汽車駕照各1 張、身分證1 張、提
    款卡及行車執照3 張、戒指2 個）等物。
四、案經丁○○訴由臺北縣政府警察局中和分局報請臺灣板橋地
    方法院檢察署檢察官偵查起訴。
    理  由
一、查本件被告乙○○及丙○○所犯均並非死刑、無期徒刑、最
    輕本刑為三年以上有徒刑之罪或高等法院管轄第一審案件，
    而其於準備程序進行中，被告先就被訴事實各別為有罪之陳
    述，經法官告知簡式審判程序之旨，並聽取公訴人及被告之
    意見後，本院認適宜改依簡式審判程序進行，爰依刑事訴訟
    法第273 條之1 第1 項、第284 條之1 規定，由本院合議庭
    以裁定由受命法官獨任進行簡式審判程序，合先敘明。
二、訊據被告乙○○於本院審理時對其於上述時、地與「阿國」
    共同變造甲○○之汽車駕駛執照之事實坦承不諱，並有被害
    人甲○○於警詢時之證述，及扣案變造之「甲○○」汽車駕
    駛執照壹張可資佐證。又訊據被告丙○○於本院審理時對於
    其於上述時、地竊取上開黑色背包乙節坦認屬實，核與告訴
    人丁○○於警詢時指訴之失竊情節相符合，並有贓認領保管
    單1 紙存卷可憑，及扣案之丁○○所有之黑色背包1 個（內
    含7 萬元、存款簿9 本、信用卡3 張、重型機車駕照、汽車
    駕照各1 張、身分證1 張、提款卡及行車執照3 張、戒指2
    個）等物可佐。據上，被告二人之任意性自白核與事實相符
    合。本案事證明確，上揭犯行均堪予認定。
三、核被告乙○○所為，係犯刑法第212 條之變造特種文書；被
    告丙○○所為，係犯同法第320 第1 項之竊盜罪。又被告乙○○與「阿國」就上開變造特種文書罪，有犯意聯絡及行為
    分擔，為共同正犯。被告乙○○前於95年間，因持有第二級
    毒品案件，經本院以94年度簡字第2590號判處有期徒刑2 月
    確定，甫於95年5 月1 日易科罰金執行完畢，有臺灣高等法
    院被告前案紀錄表在卷可稽，被告乙○○於五年內故意再犯
    有期徒刑以上之本罪，應依累犯之規定加重其刑。爰審酌被
    告乙○○有上揭前科，被告丙○○有多次竊盜前科，此有渠
    等之臺灣高等法院被告前案紀錄表在卷可考，足認素行均不
    佳、渠等各別之犯罪動機、目的、手段、對被害人所生危害
    程度，兼酌以告訴人丁○○已領回上開失竊物品、被告二人
    於犯罪後均已坦承犯行態度尚稱良好等一切情狀，各量處如
    主文所示之刑，並均易科罰金之折算標準，以資懲儆。扣案
    變造之甲○○汽車駕駛執照上乙○○相片1 張，為被告所有
    供犯罪所用之物，應依刑法第38條第1 項第2 款之規定沒收
    之。
據上論斷，應依刑事訴訟法第273 條之1 第1 項、第299 條第1
項前段，刑法第28條、第212 條、第320 條第1 項、第47條第1
項、第41條第1 項前段、第38條第1 項第2 款，施行法第1 條之
1第1項、第2 項前段，判決如主文。
本案經檢察官江祐丞到庭執行職務。
中    華    民    國    97    年    7     月    16    日
                        刑事第十一庭法  官  林淑婷
以上正本證明與原本無異
如不服本判決，應於送達後十日內，向本院提出上訴狀（上訴書
狀應敘述具體理由）。
                                    書記官  林金良
中    華    民    國    97    年    7     月    16    日
附錄本案論罪科刑法條全文：
刑法第212條：
偽造、變造護照、旅券、免許證、特許證及關於品行、能力、服
務或其他相類之證書、介紹書，足以生損害於公眾或他人者，處
一年以下有期徒刑、拘役或三百元以下罰金。
中華民國刑法第320條
意圖為自己或第三人不法之所有，而竊取他人之動產者，為竊盜
罪，處5 年以下有期徒刑、拘役或5 百元以下罰金。
意圖為自己或第三人不法之利益，而竊佔他人之不動產者，依前
項之規定處斷。
前二項之未遂犯罰之。


司法院資訊處製作；財團法人民間司法改革基金會備份。
